臺灣臺南地方法院刑事判決　　　　　　　　　　　　　九十三年度易字第二七四號
　　公　訴　人　臺灣台南地方法院檢察署檢察官
　　被　　　告　丁　○　○
右列被告因恐嚇取財等案件，經檢察官提起公訴（九十二年度偵續字第一二七號），
本院判決如左：
    主      文
本件免訴。
    理      由
一、公訴意旨略以：甲○○因積欠丙○○（原名鄭忠恕）新台幣（下同）二萬元，丙○○屢向甲○○催討，經甲○○告知其友人即被告丁○○，而引起丁○○之不悅
    ，乃於民國九十一年七月二十七日晚上十一時許，夥同真實姓名不詳綽號「明珠
    」及「阿誠」之男子共同基於犯意之聯絡，邀約丙○○至台南市○區○○路慈幼
    高工前，以丙○○逼債太急為由，要求丙○○拿出二十萬元道歉，並由綽號「明
    珠」及「阿誠」之男子分持不明長短槍各一枝，脅迫丙○○交出身分證做為擔保
    ，而使丙○○行無義務之事。丁○○與綽號「明珠」及「阿誠」之男子復共同基
    於意圖為自己不法所有之犯意聯絡，於九十一年八月四日凌晨五時許，由丁○○
    以替甲○○償還債務為由，以0000000000號行動電話邀約丙○○至台
    南縣永康市○○○路二六二巷二號十五樓之五，除對丙○○加以毆打（傷害部分
    業經判刑確定）外，復要求丙○○拿出二十萬元道歉，並由丁○○駕駛丙○○所
    有之車牌號碼ＵＯ─一五一五號自用小客車，搭載綽號「明珠」者及丙○○返回
    台南市○○區○○路三段三七三巷三八弄十三號住處，由丁○○向丙○○恫嚇稱
    ：「限五分鐘將錢拿出來，否則要將車子開到山崖丟掉」等語，致使丙○○心生
    畏懼而由住處取出二萬元交付綽號「明珠」者，綽號「明珠」者再將款項交付丁○○，事後丁○○再將丙○○載至台南縣永康市○○○路二六二巷二號十五樓之
    五，由丁○○及綽號「明珠」及「阿誠」者向丙○○恐嚇稱：「須簽立本票做擔
    保，否則要殺害你家人，並將你捉去活埋」等語，脅迫丙○○簽立面額分別為十
    萬元、五萬元及五萬元之本票共三紙，而使丙○○行無義務之事，事畢丁○○等
    人即讓丙○○離開。約二日後中午十一、二時許，丁○○復基於前揭恐嚇取財不
    法所有之接續犯意，夥同不詳姓名之男子一人，在台南縣仁德鄉○○○○○路仁
    德交流道下，向丙○○拿取四萬元。因認被告涉有刑法第三百零四條第一項強制
    以及刑法第三百四十六條第一項恐嚇取財等之罪嫌。
二、按案件曾經判決確定者，應諭知免訴判決，此訴訟法上所謂一事不再理原則，於
    實質上或裁判上一罪均有適用，連續犯或牽連犯之一部分既經判決確定，其效力
    當然及於全部，檢察官就他部分重行起訴自應諭知免訴判決（刑事訴訟法第三百
    零二條第一款、最高法院三十二年度上字第二五七八號、三十二年非字第四十六
    號、四十七年台非字第四十二號、五十年台非字第一○八號、六十年台非字第七
    十七號判例參照）。
三、經查，被告丁○○於九十一年八月四日上午五時許，在台南縣永康市○○○路二
    六二巷二號十五樓之五，與綽號「明珠」及「阿誠」等不詳姓名年籍之成年男子
    共同基於傷害人身體之犯意，動手毆打丙○○，致丙○○受有眼眶、臉部及肢體
    多處瘀腫及擦傷等傷害之犯行，其所構成第二百七十七條第一項之傷害罪之部分
    ，業經本院於九十二年十二月十七日以九十二年度簡字第三九九號判決被告有期
    徒刑五月，如易科罰金，以三百元折算一日確定在案，有該案刑事確定判決及臺
    灣高等法院被告全國前案紀錄表在卷可稽。復查，告訴人丙○○於警詢時指訴：
    伊於九十一年八月四日在台南縣永康市○○○路二六二巷二號十五樓之五，遭被
    告等人毆傷，並強押其回家拿錢並被迫簽下本票。當日係凌晨五時左右，綽號「
    育民」之被告打電話給伊，說要還甲○○欠伊的二萬元，伊於六時許到達該處。
    當時有八人在場，除一名在睡覺外，其餘七人都有打伊，其中綽號「明珠」之男
    子拿類似長槍控制伊，綽號「阿成」之男子拿類似短槍控制伊後再拿木棒打伊，
    其餘五人對伊施以拳腳。渠等將伊打傷後，就問伊甲○○欠伊二萬元要如何處理
    ，伊因怕他們再對伊不利，就答應他們不用還，但渠等仍未讓伊離開，後來渠等
    要伊拿錢出來道歉，伊說沒有錢給渠等而再遭渠等毆打。伊被毆打後向渠等說家
    中有二萬元，綽號「育民」、「明珠」二人即將其押下樓，由「育民」開伊所有
    之車號ＵＯ—一五一五號自小客車，「明珠」與伊在後座，前往伊住處取款，至
    伊住處後，渠等二人留在車上，由伊自行入內取款，惟伊當時未立即報案，隨後
    交付渠等六萬元，並開車回原案發地點，渠等嗣後未再毆打伊，但強迫伊簽下三
    張本票（一張十萬，二張五萬）後才讓伊離開等語（見台南縣警察局永康分局永
    警刑字第○九一○○二一八三八號刑事偵查卷第一頁背面至第二頁背面）。並於
    偵訊時證稱：被告丁○○於於九十一年八月初打電話給伊，說要還伊二萬元及還
    證件，伊開車過去永康，去時丁○○打伊，還要伊拿出二十萬元道歉費，伊後來
    說伊房間內有二萬元，渠等就開車押伊回家去拿二萬元，且限伊五分鐘要出來，
    不然要將車開去丟掉，伊拿二萬元出來交給渠等，又坐車回永康市，渠等又拿出
    本票要伊簽（見臺灣台南地方法院檢察署九十二年度偵字第一三二○號偵查卷第
    十頁背面、第十一頁）。復證稱：渠等有打伊，打後要伊交付二十萬元道歉，伊
    本票於台南縣永康市伊被打的地點簽的，伊原本不願簽，渠等就打伊，並恐嚇要
    殺伊家人並將伊抓去活埋，所以才簽本票等語（見臺灣台南地方法院檢察署九十
    二年度偵續字第一二七號偵查卷第四十五頁背面及四十六頁），故綜合上述告訴
    人丙○○所指訴之諸情觀之，被告數次要求被害人拿出二十萬元道歉，顯係基於
    一恐嚇取財之概括犯意而為之，其後於恐嚇取財過程中，要求被告拿出身分證或
    簽發本票擔保等使被告行無義務之事及上開判刑確定之傷害犯行部分，無非均係
    為達恐嚇取財之目的，是本案被訴恐嚇取財之犯行與前揭確定判決所處之傷害犯
    行間，具有目的手段之牽連關係，屬牽連犯之裁判上一罪關係；而本案被訴強制
    行為與恐嚇取財行為間，亦有牽連犯之裁判上一罪關係，故應認本案全部被訴事
    實，與前案傷害罪俱屬訴訟法上同一案件。前案傷害罪既經判決確定，本案公訴
    人所起訴之事實又均為前揭確定判決之效力所及，揆諸首開說明。爰為被告免訴
    判決之諭知。
據上論斷，應依刑事訴訟法第三百零二條第一款判決如主文。
本案經檢察官乙○○到庭執行職務。
中      華      民      國     九十三     年      七      月 八     日
                                    臺灣臺南地方法院刑事第七庭
                                        審判長法官  鄧  希  賢
                                              法官  陳  金  虎
                                              法官  楊  佳  祥
右正本證明與原本無異。
如不服本判決，應於判決送達後十日內向本院提出上訴狀（應附繕本）。
                                            書記官  顏  惠  華
中      華      民      國     九十三     年      七      月     八     日
